臺灣臺北地方法院民事裁定  
110年度重訴字第310號
原      告  紅典建設開發股份有限公司

法定代理人  楊秀光
訴訟代理人  郭玉瑾律師
            郭玉諠律師
被      告  允鵬建設股份有限公司

法定代理人  邱福地
訴訟代理人  周仕傑律師
上列當事人間請求分割共有物事件，本院裁定如下：
    主  文
本件訴訟標的價額應核定為新臺幣壹仟貳佰伍拾柒萬參仟肆佰肆
拾柒元。
原告應於本裁定送達後五日內補繳裁判費新臺幣參萬參仟捌佰玖
拾壹元，逾期即駁回其訴。
    理  由
一、按提起民事訴訟，應依民事訴訟法第77條之13規定繳納裁判
    費，此為必須具備之程式。次按提起民事訴訟，應繳納第一
    審裁判費；第一審裁判費，應按訴訟標的之金額或價額，依
    民事訴訟法第77條之13以下規定計算及徵收，訴訟標的之價
    額，由法院核定；核定訴訟標的之價額，以起訴時之交易價
    額為準，無交易價額者，以原告就訴訟標的所有之利益為準
    ；分割共有物涉訟，以原告因分割所受利益之價額為準，民
    事訴訟法第77條之1第1項、第2項、第77條之11分別定有明
    文。又按原告之訴，有起訴不合程式之情形而可以補正者，
    審判長應定期間先命補正，如不於期間內補正，法院應以裁
    定駁回之，民事訴訟法第249條第1項第6款定有明文。
二、經查，原告起訴請求分割兩造共有如附表一所示之土地及建
    物（附表一建物編號1部分及其基地，下稱系爭房屋，附表
    一建物編號2及其基地，下稱系爭停車位，與系爭房屋合稱
    系爭不動產）事件，應有部分比例如附表二所示。本院審酌
    內政部不動產交易實價查詢服務網所載與系爭房屋相鄰地段
    類似條件7筆房地（即臺北市○○區○○○路0段000巷0弄○00弄○0
    00巷00號，2樓至6樓，建物移轉面積分別為21.84坪、26.37
    坪、27.33坪、28.66坪、28.7坪、32.78坪、36.57坪），上
    開7筆房地於民國109年6月至110年6月間每坪交易單價各為
    新臺幣（下同）69萬9,634元（計算式：15,280,000÷21.84＝
    699,634，元以下四捨五入，下同）、79萬2,567元（計算式
    ：20,900,000÷26.37＝792,567）、37萬6,875（計算式：10,
    300,000÷27.33＝376,875）、83萬7,404元（計算式：24,000
    ,000÷28.66＝837,404）、87萬1,080元（計算式：25,000,00
    0÷28.7＝871,080）、76萬2,660元（計算式：25,000,000÷32
    .78＝762,660）、80萬3,774元（計算式：29,394,000÷36.57
    ＝803,774），平均每坪交易單價為73萬4,856元（計算式：
    【699,634＋792,567＋376,875＋837,404＋871,080＋762,660＋80
    3,774】÷7＝734,856），而系爭房屋總面積為108.54平方公
    尺，約為32.83坪（計算式：108.54×0.3025＝32.83，小數點
    以下第三位四捨五入），是系爭房屋於起訴時交易價額應為
    2,412萬5,322元（計算式：32.83×734,856＝24,125,322）。
    另審酌內政部不動產交易實價查詢服務網所載與系爭停車位
    相鄰地段類似條件3筆停車位（即臺北市○○區○○○路0段000號
    等共用部分、臺北市○○區○○○路0段000巷00弄00號2樓等共用
    部分，建物移轉面積分別為11.69坪、10.24坪、10.24坪）
    ，上開3筆停車位於109年6月至110年6月間每坪交易單價各
    為21萬3,858元（計算式：2,500,000÷11.69＝213,858）、24
    萬4,141元（計算式：2,500,000÷10.24＝244,141）、27萬3,
    438元（計算式：2,800,000÷10.24＝273,438），平均每坪交
    易單價為24萬3,812元（計算式：【213,858＋244,141＋273,4
    38】÷3＝243,812），而系爭停車位之建物總面積為277.31平
    方公尺，權利範圍為20分之1，系爭停車位約為4.19坪（計
    算式：277.31×1÷20×0.3025＝4.19，小數點以下第三位四捨
    五入），是系爭停車位於起訴時交易價額應為102萬1,572元
    （計算式：4.19×243,812＝1,021,572）。故系爭不動產於起
    訴時市場交易價額應為2,514萬6,894元（計算式：24,125,3
    22＋1,021,572＝25,146,894），另原告就系爭不動產之應有
    部分為2分之1，則原告因分割系爭不動產所受利益價額為1,
    257萬3,447元（25,146,894×1÷2＝12,573,447），本件訴訟
    標的價額應核定為1,257萬3,447元，應徵第一審裁判費12萬
    2,704元，原告僅繳納裁判費8萬8,813元，尚應補繳3萬3,89
    1元（計算式：122,704－88,813＝33,891），茲限原告於本裁
    定送達後5日內補繳，逾期即駁回其訴。
三、依民事訴訟法第249條第1項但書，裁定如主文。
中　　華　　民　　國　　111 　年　　5　　月　　 3 　　日
                  民事第八庭  審判長法  官  鄭佾瑩
　　　　　　　　　   
　　　　　　　　　　　　　　　　　　法  官  鄧晴馨
　　　　　　　　　　　　　　　　　　
　　　　　　　　　　　　　　　　　　法　官  邱于真
以上正本係照原本作成。
如不服本裁定關於核定訴訟標的價額部分，應於送達後十日內向
本院提出抗告狀，並繳納抗告費新臺幣一千元；其餘關於命補繳
裁判費部分，不得抗告。
中　　華　　民　　國　　111 　年　　5 　　月　　3 　　日
                                    書記官  邱美嫆
附表一：
㈠土地：　　
編號 土地坐落     地目 面積 權利範圍  縣市 鄉鎮市區 段 小段 地號  平方公尺  １ 臺北市 信義區 逸仙段 二 142 - 134 20000分之282 ２ 臺北市 信義區 逸仙段 二 562 - 826 20000分之282 ３ 臺北市 信義區 逸仙段 二 563 - 272 20000分之282 
㈡建物：　
編 號 建號 基地坐落 建物門牌 主要用途、建築式樣主要建築材料及房屋層數 建物面積（平方公尺）  權利範圍      樓層面積合計 附屬建物主要建築材料及用途  １ 臺北市○○區○○段○○段0000○號 臺北市○○區○○段○○段00000000000地號 臺北市○○區○○○路0段000號10樓之2 集合住宅，鋼筋混凝土造，14層 10層，93.57 陽台，9.97 雨遮，5 全部 共有部分：逸仙段二小段3359建號（權利範圍：100000分之427）、逸仙段二小段3360建號（權利範圍：10000分之168）        ２ 臺北市○○區○○段○○段0000○號 臺北市○○區○○段○○段00000000000地號 臺北市○○區○○○路0段000號地下2層（停車位編號：016） 停車空間，鋼筋混凝土造，14層 地下2層，277.31 - 20分之1 共有部分：逸仙段二小段3359建號（權利範圍：100000分之10000）        

附表二：   編號 共有人 應有部分比例 001 紅典建設開發股份有限公司 2分之1 002 允鵬建設股份有限公司 2分之1